【裁判字號】    92,易,587
【裁判日期】    920331
【裁判案由】    竊盜
【裁判全文】
臺灣高雄地方法院刑事判決                          九十二年度易字第五八七號
    公  訴  人  臺灣高雄地方法院檢察署檢察官
    被      告  丙○○
    被      告  甲○○
右列被告等因竊盜案件，經檢察官提起聲請簡易判決處刑（九十二年度偵字第二六０
五二號），本院簡易庭認不宜以簡易判決處刑，改依通常訴訟程序審理，本院判決如
左：
    主  文
丙○○攜帶兇器竊盜，累犯，處有期徒刑柒月。扣案之扳手參支沒收。
甲○○搬運贓物，處拘役伍拾日，如易科罰金，以參佰元折算壹日。
    事  實
一、丙○○前曾於民國八十九年間曾因竊盜、毒品危害防制條例等案件，分別經臺灣
    高等法院高雄分院、本院判處有期徒刑六月及四月後，經臺灣高等法院高雄分院
    定其應執行刑為有期徒刑八月確定，並於九十一年五月二十日執行完畢。詎丙○○仍不知悔改，竟基於意圖為自己不法之所有，於九十一年十一月二十五日十七
    時三十分許，在高雄市○○區○○街七六巷口對面之愛河旁仁愛公園內，持其所
    有，客觀上對人身體具危險性，足供兇器使用之活動扳手、梅花扳手及開口扳手
    各一支中之梅花扳手，竊取高雄市政府養工處所設置之約值新台幣（下同）一萬
    元之鋁製休閒椅二座得手後，因無法一次載運，遂隨即通知甲○○前來搬運其中
    一只休閒椅，甲○○明知丙○○委其搬運之鋁製休閒椅一只為贓物，竟仍基於朋
    友間之情誼予以應允後，至該公園內與丙○○會合，並與丙○○二人分別騎乘車
    牌號碼ＺＨＱ─一六０號及ＦＸＮ─五七０號重、輕型機車各一輛，各自載運前
    開鋁製休閒椅一只至不知情之乙○○所經營位於高雄市三民區○○○路五三號之
    地磅站過磅，以便丙○○拆解後變賣，旋經察覺有異而一路跟監之巡邏員警當場
    查獲，並扣得上開扳手三支。
二、案經高雄市政府警察局刑警大隊報請臺灣高雄地方法院檢察署檢察官偵查起訴。
        理  由
一、右揭犯罪事實，迭據被告丙○○、甲○○於警偵訊及本院審理時坦承不諱，且互
    核一致，並經告訴代理人丁○○於警訊中指訴被告竊得各價值約五千元之二鋁製
    休閒椅，確屬高雄市政府養護工程處所有，裝設於愛河旁之河西路公園內等情屬
    實，及證人即上開地磅站負責人乙○○於警訊時證述被告二人確有將該二只鋁製
    休閒椅載至地磅站秤重等語明確，復有贓物認領保管單、案發現場、做案工具照
    片八幀在卷可稽，及被告丙○○所有供其行竊所用之上開扳手三支扣案足憑，被
    告二人之自白與事實相符，自得採為論罪依據，本件事證明確，被告二人犯行堪
    以認定，應依法論科。
二、按刑法第三百二十一條第一項第三款之攜帶兇器竊盜罪，係以行為人攜帶兇器竊
    盜為其加重條件，此所謂之兇器，其種類並無限制，凡客觀上足以對人之生命、
    身體、安全構成威脅，具有危險性之兇器均屬之，且祇須行竊時攜帶此種具有危
    險性之兇器為已足，並不以攜帶之初有行兇之意圖為必要（最高法院七十九年臺
    上字第五二五三號判例意旨可資參照），本件被告丙○○於竊取鋁製休閒椅時所
    攜帶之扳手三支係金屬材質厚鈍之器具，依社會通念，在客觀上足以對人之生命
    、身體、安全構成危害，有照片一幀附卷足參，自係刑法第三百二十一條第一項
    第三款所稱之兇器，是核被告丙○○所為，係犯刑法第三百二十一條第一項第三
    款之攜帶兇器竊盜罪；被告李文綱則係犯同刑法第三百四十九條第二項之搬運贓
    物罪。被告丙○○就竊得之鋁製休閒椅二只後，與被告甲○○共同載運至不知情
    之乙○○經營地磅站過磅之行為，乃其竊盜後處分贓物之不罰後行為，是被告丙○○就此部分自不另論以搬運罪責。又公訴人就被告甲○○搬運贓物之犯罪事實
    已述及，且應認屬被告甲○○及被告丙○○共犯竊取前開休閒椅犯行部分之不罰
    後行為（竊盜部分不構成犯罪，詳如後述），而未引第三百四十九條第二項之法
    條至明，是本院自得併為審判，附此敘明。再被告丙○○前於八十九年間曾因竊
    盜、毒品危害防制條例等案件，分別經台灣高等法院高雄分院、本院各判處有期
    徒刑六月及四月後，經臺灣高等法院高雄分院定其應執行刑為有期徒刑八月確定
    ，並於九十一年五月二十日執行完畢乙節，有臺灣高等法院被告全國前案紀錄表
    在卷可稽，其於五年內再犯本件有期徒刑以上刑之罪，為累犯，應依法加重其刑
    。爰審酌被告丙○○有竊盜前科，猶不知惕勵，為圖私利竟恣意持兇器竊取他人
    財物，及被告甲○○昧於事理，明知被告丙○○委其載運之休閒椅係屬贓物，仍
    基於朋友間之情誼予以載運，所為均屬非是，本不宜寬貸，惟念渠等犯罪情節尚
    非重大，犯後亦坦認犯行，態度良好，且所竊之物價值非鉅，並經被害人領回，
    未擴大損害之範圍等一切情狀，分別量處如主文所示之刑，並就被告甲○○部分
    諭知易科罰金之折算標準，以資懲儆。扣案之梅花板手及活動扳手、開口扳手各
    一支，係供被告丙○○犯罪所用及犯罪預備之物，且為被告丙○○所有，業經被
    告丙○○供明在卷，爰依刑法第三十八條第一項第二款之規定併予宣告沒收。
三、公訴人另以被告甲○○於上開時地，與被告丙○○二人共同基於意圖為自己不法
    所有之犯意聯絡及行為分擔，而由被告丙○○下手行竊後再予以搬運，是就竊盜
    之犯行部分亦共同涉犯刑法第三百二十一條第一項第三款罪嫌。惟按犯罪事實應
    依證據認定之，無證據不得推定其犯罪事實；又不能證明被告犯罪者，應諭知無
    罪之判決，刑事訴訟法第一百五十四條、第三百零一條第一項分別定有明文。又
    事實之認定，應憑證據，如未能發現相當證據，或證據不足以證明，自不能以推
    測或擬制之方法，為裁判基礎；且認定不利於被告之事實須依積極證據，苟積極
    證據不足為不利於被告事實之認定時，即應為有利於被告之認定，不必有何有利
    之證據；另認定犯罪事實所憑之證據，雖不以直接證據為限，間接證據亦包括在
    內，然而無論直接證據或間接證據，其為訴訟上之證明，須於通常一般之人均不
    致有所懷疑，而得確信其為真實之程度者，始得據為有罪之認定，倘其證明尚未
    達到此一程度，而有合理之懷疑存在而無從使事實審法院得有罪之確信時，即應
    由法院為諭知被告無罪之判決（最高法院四十年台上字第八六號、三十年台上字
    第八一六號、七十六年台上字第四九八六號分別著有判例可資參照）。訊據被告
    甲○○堅決否認有竊取之犯行，辯稱：丙○○偷時我不知道，是偷了之後丙○○
    才叫我去幫他搬運等語。經查，前開遭竊之鋁製休閒椅僅係被告丙○○一人所為
    ，被告甲○○並不知情，被告甲○○乃係被告丙○○竊取後才應被告甲○○之請
    求，前來幫忙載運等情，除據被告甲○○陳明在卷外，並迭據被告丙○○於警偵
    訊及本院審理時供陳明確，且互核一致，已如前述；再者本件之告訴代理人丁○○亦無法確切指認被告甲○○有共同參與竊盜犯行，而綜核全卷之資料，復無其
    他積極證據足認被告甲○○涉有此部分之犯行，準此，自難僅憑被告甲○○有搬
    運贓物之事實，即遽認被告甲○○與被告丙○○就竊盜之犯行部分亦有犯意之聯
    絡，是認被告甲○○被訴竊盜部分之犯罪嫌疑尚有不足，揆諸前揭說明，本應為
    無罪之諭知，惟公訴人認此部分與上開有罪部分為實質上一罪之同一事實關係，
    爰不另為無罪之諭知，併此敘明。
據上論結，應依刑事訴訟法第二百九十九條第一項前段，刑法第三百二十一條第一項
第三款，第三百四十九條第二項、第四十七條、第四十一條第一項前段、第三十八條
第一項第二款，罰金罰緩提高標準條例第一條前段、第二條，判決如主文。
本案經檢察官陳碧霞到庭執行職務。
中      華      民      國     九十二    年      三      月    三十一   日
                                   臺灣高雄地方法院刑事第二庭
                                       法    官  柯彩燕
右正本證明與原本無異。
如不服本判決，應於判決送達後十日內，向本院提出上訴狀。
                                書記官    楊真芬
中    華    民    國      九十二      年      四      月      一      日
附錄本判決論罪科刑法條：
中華民國刑法第三百二十一條第一項第三款（加動竊盜罪）
犯竊盜罪而有左列情形之一者，處六月以上五年以下有期徒刑：
三  攜帶兇器而犯之者。
中華民國刑法第三百四十九條第二項
搬運、寄藏、故買贓物或為牙保者，處五年以下有期徒刑、拘役或科或併科一千元以
下罰金。


司法院資訊處製作；財團法人民間司法改革基金會備份。
